臺灣屏東地方法院刑事判決
111年度交易字第188號
公  訴  人  臺灣屏東地方檢察署檢察官
被      告  戴啟明


上列被告因公共危險案件，經檢察官提起公訴（111年度偵字第3
050號），被告於本院準備程序中就被訴事實為有罪之陳述，經
本院告知簡式審判程序之旨，並聽取當事人之意見後，裁定改依
簡式審判程序進行，判決如下：
    主  文
甲○○犯不能安全駕駛動力交通工具罪，累犯，處有期徒刑拾月。
    事  實
一、甲○○於民國111年3月5日13時30分至同日14時30分許，在屏
    東縣崁頂鄉某檳榔攤飲用保力達藥酒後，吐氣所含酒精濃度
    已達每公升0.25毫克以上之程度，仍基於不能安全駕駛動力
    交通工具之犯意，於同日15時許，騎乘車牌號碼000-000號
    普通重型機車上路。復於同日17時34分許，行經屏東縣○○鎮
    ○○路00○000號前時，因不勝酒力而倒臥在該處，為警獲報到
    場處理，於同日18時31分許經警測得其吐氣所含酒精濃度達
    每公升1.42毫克，始悉上情。
二、案經屏東縣政府警察局東港分局報告臺灣屏東地方檢察署檢
    察官偵查後起訴。
    理  由
一、本件被告甲○○所犯係死刑、無期徒刑、最輕本刑為3 年以上
    有期徒刑以外之罪，其於準備程序中就被訴事實為有罪之陳
    述（見本院卷第74頁），經本院告知簡式審判程序之旨，並
    聽取檢察官及被告之意見後，認為適宜進行簡式審判程序，
    依刑事訴訟法第273 條之1 第1 項規定，裁定改依簡式審判
    程序審理。又依刑事訴訟法第273 條之2 規定，簡式審判程
    序之證據調查，不受同法第159 條第1 項、第161 條之2 、
    第161 條之3 、第163 條之1 及第164 條至170條有關傳聞
    證據排除等規定之限制，亦即具有傳聞證據性質之各項證據
    ，均有證據能力，得作為證據使用，合先敘明。
二、上開犯罪事實，業據被告於本院審理中坦承不諱（見本院卷
    第74、80頁），並有屏東縣政府警察局東港分局東港派出所
    偵查報告書、屏東縣政府警察局公共危險當事人酒精測定紀
    錄表、屏東縣○○○○○○○○○道路○○○○○○○○○○○○○號查詢機車駕駛
    人資料、車號查詢機車車籍資料、110年度偵字第3050號勘
    驗報告等件在卷可稽（見偵卷第19、35至41、71至73頁），
    足認被告之任意性自白與事實相符，堪為論罪科刑之依據；
    本件事證明確，被告犯行堪以認定，應予依法論科。
三、論罪科刑：
㈠、核被告所為，係犯刑法第185 條之3 第1 項第1 款之不能安
    全駕駛動力交通工具罪。
㈡、經查，被告前因公共危險案件，經本院以109年度交易字第43
    9號判決判處有期徒刑8月確定，以109年度交簡字第2626號
    判決判處有期徒刑6月、併科罰金30000元確定，上開2罪嗣
    經本院以110年度聲字第151號裁定定應執行有期徒刑1年1月
    確定，於110年11月29日縮短刑期假釋出監（接續執行罰金
    易服勞役30日，於110年12月28日出監），所餘刑期付保護
    管束，嗣於111年2月4日假釋期滿未經撤銷，未執行之刑以
    已執行論而執行完畢等情，業據臺灣屏東地方檢察署檢察官
    主張明確且於本院審理中訊問被告確認無誤，並提出刑案資
    料查註紀錄表為證。是被告於受有期徒刑執行完畢後，5年
    內故意再犯本案有期徒刑以上之罪，自構成累犯。參照司法
    院釋字第775號解釋文意旨，本院審酌被告曾因同罪質之公
    共危險案件經徒刑執行完畢後，理應產生警惕作用，往後能
    因此自我控管，不再觸犯有期徒刑以上之罪，然卻故意再犯
    本案同罪質之罪，足見前案之徒刑執行無成效，被告對於刑
    罰之反應力顯然薄弱。本院斟酌上情，認本案應依刑法第47
    條第1項之規定加重其刑。
㈢、爰審酌被告前已有多次酒後駕車前科紀錄，有前揭臺灣高等
    法院前案紀錄表在卷可查（構成累犯不重複評價），其於酒
    後吐氣所含酒精濃度高達每公升1.42毫克，已超過吐氣所含
    酒精濃度每公升0.25毫克之法定標準值之情形下，仍貿然騎
    乘普通重型機車上路，顯見其漠視一般往來之公眾及駕駛人
    之用路安全，且政府各相關機關業就酒醉駕車之危害性以學
    校教育、媒體傳播等方式一再宣導，為時甚久，被告應對於
    該項誡命知之甚詳，猶不知警惕，再犯本件相同之公共危險
    罪，顯然欠缺守法意識，對社會危害性非低；惟念及被告犯
    後終能坦承犯行之態度，兼衡其自述高職畢業之智識程度、
    案發時及現今均為粗工、離婚有2子、其中1子未成年之家庭
    生活狀況及檢察官之求刑意見（見本院卷第82至83頁）等一
    切情狀，量處如主文所示之刑。
據上論斷，應依刑事訴訟法第273 條之1 第1 項、第299 條第1
項前段，刑法第185 條之3 第1 項第1 款、第47條第1 項，刑法
施行法第1 條之1 第1 項，判決如主文。
本案經檢察官張志杰提起公訴，檢察官王雪鴻到庭執行職務。
中　　華　　民　　國　　111 　年　　8 　　月　　30　　日
                  刑事第三庭    法  官  張瑞德
以上正本證明與原本無異。
如不服本判決應於收受判決後20日內向本院提出上訴書狀，並應
敘述具體理由；其未敘述上訴理由者，應於上訴期間屆滿後20日
內向本院補提理由書（均須按他造當事人之人數附繕本）「切勿
逕送上級法院」。
中　　華　　民　　國　　111 　年　　8 　　月　　31　　日
                                書記官  李佩玲
附錄本件論罪科刑法條：
刑法第185條之3第1項第1款：
駕駛動力交通工具而有下列情形之一者，處三年以下有期徒刑，
得併科三十萬元以下罰金：
一、吐氣所含酒精濃度達每公升零點二五毫克或血液中酒精濃度
    達百分之零點零五以上。